【裁判字號】    97,上訴,1819
【裁判日期】    970903
【裁判案由】    毒品危害防制條例
【裁判全文】
臺灣高等法院臺中分院刑事判決        97年度上訴字第1819號
上  訴  人
即  被  告  乙○○
                      號
上列上訴人因違反毒品危害防制條例案件，不服臺灣臺中地方法
院九十七年度訴字第一八七三號，中華民國九十六年六月十六日
第一審認罪協商判決（起訴案號：臺灣臺中地方法院檢察署九十
七年度毒偵字第一六六二號），提起上訴，本院判決如下：
    主  文
上訴駁回。
    事實及理由
一、本案經本院審理結果，認第一審認罪協商判決並無上訴人即
    被告乙○○（以下簡稱為被告）上訴意旨所指「法院認應諭
    知免刑或免訴、不受理」之得對第一審認罪協商判決提起上
    訴之法定理由，第一審認罪協商判決並無不當，應予維持，
    並列為附件。
二、本案被告雖以：伊於民國（下同）九十七年一月二十五日即
    已接受美沙冬之治療，本案犯行依據毒品危害防制條例第二
    十一條之規定應為不受理之判決，且施用毒品本質上有反覆
    性，屬「集合犯」，伊於九十七年間連續被查獲二次施用毒
    品，第一次已被判處有期徒刑十月（按係指被告於九十七年
    二月十五日因施用毒品經本院九十七年度上訴字第一五一二
    號刑事判決判處有期徒刑十月），本案亦應免訴或不受理，
    不應再為認罪協商判決等情詞，提起上訴，指摘原審就本案
    未為免訴或不受理之判決，而為認罪協商判決不當。第查，
    本案被告縱有自九十七年一月二十五日即已接受美沙冬之治
    療，其於九十七年三月十八日上午九時，再為本案施用第一
    級毒品之犯行，此與毒品危害防制條例第二十一條所規定之
    情形並無相合，尚難認被告有因此即應依據毒品危害防制條
    例第二十一條之規定為不受理之判決之情事。再者，學理上
    所謂之「集合犯」，係一種構成要件類型，亦即立法者針對
    特定刑罰規範之構成要件，已預設其本身係持續實行之複次
    行為，具備反覆、延續之行為特徵，將之總括或擬制成一個
    構成要件之「集合犯」行為，此種犯罪以反覆實行為典型、
    常態之行為方式，具侵害法益之同一性，因刑法評價上為構
    成要件之行為單一，因而僅包括的成立一罪。而毒品危害防
    制條例第十條第一項之施用第一級毒品罪，在九十五年七月
    一日修正刑法施行前，並未被認係「集合犯」，而在上開刑
    法修正時（或在此後），亦未經立法機關另為「集合犯」之
    立法；且被告於前案之九十七年二月十五日施用第一級毒品
    ，及於本案之九十七年三月十八日施用第一級毒品，主觀上
    難認出於一次決意，其上開二次施用第一級毒品之行為，依
    社會通念，亦認應為數罪之評價，始符刑罰公平原則；被告
    辯稱係屬「集合犯」之實質上一罪，進而主張本案應該免訴
    或不受理，不應再為認罪協商判決云云，亦無可採。綜上所
    述，本案第一審認罪協商判決並無被告上訴意旨所指「法院
    認應諭知免刑或免訴、不受理」之情事，其上訴為無理由，
    應予駁回。
三、據上論斷，應依刑事訴訟法第四百五十五條之十一第一項、
    第三百六十八條，判決如主文。
本案經檢察官甲○到庭執行職務。
中    華    民    國    97    年    9     月    3     日
            刑事第三庭   審判長法  官   王  增  瑜
                               法  官   梁  堯  銘
                               法  官   廖  柏  基
上列正本證明與原本無異。
如不服本判決應於收受送達後十日內向本院提出上訴書狀，其未
敘述上訴之理由者並得於提起上訴後十日內向本院補提理由書（
均須按他造當事人之人數附繕本）。
                               書記官   曾  煜  智
中    華    民    國    97    年    9     月    3     日


司法院資訊處製作；財團法人民間司法改革基金會備份。
